Minutes et répertoires du notaire René DAVID, 30 juillet 1636 - juin 1638 (étude XXXIII)
Archives nationales
- Minutes de René DAVID, 30 juillet 1636 - juin 1638; MC/ET/XXXIII/264 - MC/ET/XXXIII/269
  - Minutes. 1638, janvier - mars, janvier - mars 1638; MC/ET/XXXIII/268
    - § Constitution de rente à Claude CHAPPELET, marchand libraire, rue Saint-Jacques, par Marie PENICHEL et Jacques PENICHEL, maître apothicaire, barbier, demeurant hors et proche la porte Saint-Jacques., 25 janvier 1638; MC/ET/XXXIII/268
      constitution de rente; Chappelet, Claude
    - § Quittance passée par Daniel BUTOT, rue des Bernardins, à Dom Placide PETIT, procureur de l'abbaye de Royaumont., 25 janvier 1638; MC/ET/XXXIII/268
      quittance; Butot, Daniel
    - § Testament de Anne AUBE, femme de Pierre des RUET, rue Galande., 29 janvier 1638; MC/ET/XXXIII/268
      testament; Aube, Anne
    - § Inventaire après décès de Jean LE PAGE, juré mesureur de grains, rue des Lavandières, dressé à la requête de sa veuve, Jeanne GAUCHET. Tableaux. Epinette., 29 janvier 1638; MC/ET/XXXIII/268
      inventaire; Le Page, Jean
    - § Marché passé entre Mathieu TURPIN, maître maçon, Faubourg Saint-Marcel, et Nicolas LE JUGE, demeurant sur le fossé d'entre les portes de Nesles et de Bussy, curateur de Jean GAU., 31 janvier 1638; MC/ET/XXXIII/268
      marché; Turpin, Mathieu; Le Juge, Nicolas; maçon
    - § Contrat de mariage de Thomas LE COCQ, gaignedenier, rue Fripault, et de Léonarde CHEUVEURIER. Témoin: Gilles ANGLAND, maître maçon., 31 janvier 1638; MC/ET/XXXIII/268
      contrat de mariage; Le Cocq, Thomas
    - § Testament de Antoine GARNYER, praticien à Coubert, rue Pierre Autant., 31 janvier 1638; MC/ET/XXXIII/268
      testament; Garnyer, Antoine
    - § Transaction entre Barthélemy HEUDON, maître peintre, rue de Grenelle, et Catherine DAMANE, veuve de Nicolas HEUDON, exempt de la connétablie, prévôté. maréchaussée de France, rue Coupeaux., 1er février 1638; MC/ET/XXXIII/268
      accord; Heudon, Barthélemy
    - § Transport de rente par Jean GRANGIER, conseiller lecteur, et professeur du Roi en l'éloquence latine, principal du collège de Presles, rue Saint-Jean de Beauvais, à Jean de MONTEREUL, avocat au Parlement., 1er février 1638; MC/ET/XXXIII/268
      transport de droits; Grangier, Jean
    - § Contrat de mariage de Pierre ROUSSEL, tailleur d'habits, rue Saint-Jacques, et de Catherine HAIR., 2 février 1638; MC/ET/XXXIII/268
      contrat de mariage; Roussel, Pierre
    - § Consentement donné par Antoine de LA CHAPELLE, archand libraire, rue Saint-Jacques, Jacques GUYNIER, marchand mercier, rue Galande, Hilaire BLANZY, maître pâtissier, rue Saint-Jacques, à Barbe PORTIER, veuve de Guillaume MINARD, rue Saint-Victor., 4 février 1638; MC/ET/XXXIII/268
      La Chapelle, Antoine de
    - § Contrat de mariage de Charles GERARD, épicier, Faubourg Saint-Jacques, et de Catherine MONCHABLON. Témoin: Antoine de LA PERSONNE, imprimeur., 4 février 1638; MC/ET/XXXIII/268
      contrat de mariage; Gerard, Charles
    - § Contrat de mariage de Jean BAILLY, maître maçon, rue des Noyers, et de Michelle LE MARCHAND; Témoins: Antoine BAILLY, maître maçon, Simon NAUDE, maçon, Charles SEIGNEUR, maître fournisseur garnisseur d'épée., 8 février 1638; MC/ET/XXXIII/268
      contrat de mariage; Bailly, Jean
    - § Testament de Pierre NIOCHE, marchand épicier, rue Bordelle., 10 février 1638; MC/ET/XXXIII/268
      testament; Nioche, Pierre
    - § Testament de Laurence POTIER, veuve de Baptiste SALLE, tailleur d'habits, rue de la Bûcherie., 14 février 1638; MC/ET/XXXIII/268
      testament; Potier, Laurence
    - § Contrat de mariage de Jacques CALXAIS, bourgeois, rue de la Petite truanderie, et de Didière PRETA., 14 février 1638; MC/ET/XXXIII/268
      contrat de mariage; Calxais, Jacques
    - § Inventaire après décès de Guillemette LESTOT dressé à la requête de son mari, Jacques CALAIS, gaignedenier, rue de la Truanderie., 15 février 1638; MC/ET/XXXIII/268
      inventaire; Lestot, Guillemette
    - § Renonciation à une succession, par Pierre de MONGOBERT, maître imprimeur, rue des Carmes, et Joachim MERCIER, maître charcutier, rue Saint-Victor., 17 février 1638; MC/ET/XXXIII/268
      Mongobert, Pierre de
    - § Inventaire après décès de Denise de PARA, veuve de Jacques AUBIN, dressé à la requête de Honoré BAZIN, procureur en la cour du Parlement, rue Saint-Jean de Beauvais, son créancier. Tableaux., 17 février 1638; MC/ET/XXXIII/268
      inventaire; Para, Denise de
    - § Mise en apprentissage auprès de Claude CALLEVILLE, imprimeur, libraire et relieur, rue de Reims, de Pierre GUILLORY., 18 février 1638; MC/ET/XXXIII/268
    - § Mise en apprentissage auprès de Guillaume BARIE, marchand libraire, rue des Amandiers, de François LOHIERE., 24 février 1638; MC/ET/XXXIII/268
    - § Inventaire après décès de Perrine LESTOURNEL, femme de Mandé HERCEY, dressé à la requête de son frère, François LESTOURNEL, chirurgien à Paris, rue Court Aury., 25 février 1638; MC/ET/XXXIII/268
      inventaire; Lestournel, Perrine
    - § François LESTOURNEL, CHIRURGIEN, rue Courtaury, présent à un inventaire., 26 février 1638; MC/ET/XXXIII/268
      inventaire; Lestournel, François
    - § Marché passé entre Jean BAILLY, maçon, rue des Noyers, et Jacques HANAPIER, sieur de Milleraye, quai de la Tournelle. (3 actes), 1er mars 1638; MC/ET/XXXIII/268
      marché; Bailly, Jean; Hanapier, Jacques; maçon
    - § Transport passé à Robert HOYAU, marchand orfèvre, place Maubert, par Barbe PORTIER, veuve de Guillaume HENARD, rue Saint-Victor., 2 mars 1638; MC/ET/XXXIII/268
    - § Déclaration de Robert HOYAU, marchand maître orfèvre, place Maubert., 3 mars 1638; MC/ET/XXXIII/268
      déclaration; Hoyau, Robert
    - § Mise en apprentissage auprès de Claude CHARPIGNON, graveur en taille douce, rue Carrefour Sainte-Geneviève, de Jacques HELY., 4 mars 1638; MC/ET/XXXIII/268
      contrat d'apprentissage; Charpignon, Claude; Hely, Jacques
    - § Contrat de mariage de Hillaire JAHAN, maître tailleur d'habits, place Dauphine, et de Claude de BEAUSSE., 4 mars 1638; MC/ET/XXXIII/268
      contrat de mariage; Jahan, Hillaire
    - § Contrat de mariage de Charles BERNARD, écuyer, quai de la Mégisserie, et de Jeanne DU POUX., 4 mars 1638; MC/ET/XXXIII/268
      contrat de mariage; Bernard, Charles
    - § Contrat de mariage de François DU CASTEL, serviteur de l'hôtellerie de l'arbalète, rue de la Havre, et de Marie FOY., 10 mars 1638; MC/ET/XXXIII/268
      contrat de mariage; Du Castel, François
    - § Contrat [compte] entre Jean COSTENTIN, maître écrivain, demeurant proche la porte Saint-Jacques, et Claude RICART, veuve de Estienne JUST, rue Saint-Victor., 11 mars 1638; MC/ET/XXXIII/268
      contrat; Costentin, Jean
    - § Testament de Marie de LA PORTE, femme de Jacques HANAPIER, quai de la Tournelle., 15 mars 1638; MC/ET/XXXIII/268
      testament; La Porte, Marie de
    - § Contrat de mariage de Florentin VACHET, compagnon menuisier, rue Saint-Pierre aux Boeufs, et de Margueritte FLEAU. Témoins: René LAMOUREUX, compagnon maçon; Guillaume BOURGEOIS, maçon., 21 mars 1638; MC/ET/XXXIII/268
      contrat de mariage; Vachet, Florentin
    - MAÇON DENIS François Rue Saint-Victor § Transport de bail., 22 mars 1638; MC/ET/XXXIII/268
      bail; Denis, François
    - § Quittance passée par François BRISSON, avocat en la cour du Parlement, demeurant Cimetière Saint-André des Arts, à Etienne BOURDON, marchand libraire, rue d'Ecosse., 22 mars 1638; MC/ET/XXXIII/268
      quittance; Brisson, François
    - § Marché passé entre Nicolas LESPIAT, maître maçon, place Maubert, et Sébastien BOCQUET, bourgeois, Louis DUMINY, maître écrivain, rue de la Vieille-Draperie, Louis BOCQUET, bourgeois, demeurant rue de la Vieille-Draperie, et Geneviève DESPLASSES, rue du Marché-Neuf., 29 mars 1638; MC/ET/XXXIII/268
      marché; Lespiat, Nicolas; Bocquet, Sébastien; Duminy, Louis; Bocquet, Louis; Desplasses, Geneviève; maçon
    - § Obligation faite par Jacques HEBERT, marchand orfèvre, Marché Neuf, à Michel LEPAGE, maître chapelier., 30 mars 1638; MC/ET/XXXIII/268
      obligation; Hébert, Jacques
    - § Obligation pour Pierre BRISSET, imprimeur, contre Jean CUSSON, marchand libraire, relieur de livres, rue Saint-Jean de Latran., 7 mai 1638; MC/ET/XXXIII/268
      obligation; Brisset, Pierre
    - § Obligation faite par Jacques LEROUX, peintre, Grande rue du faubourg Saint-Jacques, et Claude DIJAN, cordonnier, rue de la Savaterie, à Pierre HALLARD, postulant au palais., 17 mai 1638; MC/ET/XXXIII/268
      obligation; Leroux, Jacques
    - § Renonciation à une succession par Louis FONTAINE, relieur de livres, rue des Amandiers., 10 juin 1638; MC/ET/XXXIII/268
      Fontaine, Louis
    - § Bail à loyer passé par Fery COMINO, maître fourbisseur d'épées, rue de la Verrerie, à Pierre LEFLET, sergent à verge, rue de la Callande., 24 juin 1638; MC/ET/XXXIII/268
      bail; Comino, Fery
    - § Contrat de mariage de Louis GULLOT, tailleur d'habits, rue de la Pelleterie, et de Marie LE MESLE., 30 juin 1638; MC/ET/XXXIII/268
      contrat de mariage; Gullot, Louis
    - § Obligation faite par Nicolas POLTROT, maître peintre, rue Saint-Victor, à Antoine CARRE, maître peintre., 5 novembre 1638; MC/ET/XXXIII/268
      obligation; Poltrot, Nicolas
    - § Obligation pour Jacques LE DOUX, marchand libraire et relieur de livres, Mont Saint-Hillaire, envers François DU PUYS, maître parcheminier., 30 novembre 1638; MC/ET/XXXIII/268
      obligation; Le Doux, Jacques
  - Minutes. 1638, avril - juin, avril - juin 1638; MC/ET/XXXIII/269
    - § Inventaire après décès de Pierre NIOCHE, marchand épicier, rue Bordelle, dressé à la requête de sa veuve, Judith PILOU., 12 avril 1638; MC/ET/XXXIII/269
      inventaire; Nioche, Pierre
    - § Comptes entre Toussaint QUINET, marchand libraire, rue de la Pelleterie, et Antoine QUINET, rue de Bourbon., 15 avril 1638; MC/ET/XXXIII/269
      compte; Quinet, Toussaint
    - § Contrat de mariage de Jean ONCLE, soldat au régiment de M. de Tillades, rue de l'Arbalète, et de Denise CAILLOT., 20 avril 1638; MC/ET/XXXIII/269
      contrat de mariage; Oncle, Jean
    - § Contrat de mariage de Jean BOUILLAC, marchand, rue Fripault, et de Françoise PHILLIPPART., 20 avril 1638; MC/ET/XXXIII/269
      contrat de mariage; Bouillac, Jean
    - § Désistement de la part de Pierre HOUREUX[MOUREUX], maître tapissier, rue Saint-Martin, de l'intérêt civil intenté à l'encontre de Christophe de LA PLANNE, chandelier en suif, rue Bordelle., 21 avril 1638; MC/ET/XXXIII/269
      Houreux, Pierre
    - § Contrat de mariage de Rolland HUBERT, gaigne denier, rue du Pas, et de Germaine GACOIN., 24 avril 1638; MC/ET/XXXIII/269
      contrat de mariage; Hubert, Rolland
    - § Contrat de mariage de Jacques BIDAULT, boulanger à Thiais, et de Margueritte OUFRAY., 25 avril 1638; MC/ET/XXXIII/269
      contrat de mariage; Bidault, Jacques
    - § Testament de Pierre LE ROY, chirurgien ordinaire de M. le Cardinal de Richelieu, quai de la Tonnelle., 26 avril 1638; MC/ET/XXXIII/269
      testament; Le Roy, Pierre
    - § Bail à loyer passé par Constant CAMBERT, maître fourbisseur et garnisseur d'épées, rue Galande, à Redigonde FOURMY., 29 avril 1638; MC/ET/XXXIII/269
      bail; Cambert, Constant
    - § Association entre Michel BALLAGNY, Nicolas FREMIOT, Rollet BOUTONNÉ, Louis BOULLANGER, Sébastien HURE, Pierre ROCOLET, Jacques QUESNEL, Martin COLLET, Gaspard METURAS, Jean BILLAINE, Pierre CHAUDIERE, Jean JOST, Joseph COTTEREAU, et Guillaume MACE, tous libraire, pour faire imprimer des livres de religions., 29 avril 1638; MC/ET/XXXIII/269
    - § Testament de Pierre BOISSEAU, conseiller du Roi, receveur général des amendes de la Cour des aides, rue du Plâtre., 29 avril 1638; MC/ET/XXXIII/269
      testament; Boisseau, Pierre
    - § Mise en apprentissage auprès de Richard CHARLEMAGNE, maître imprimeur, rue des Amandiers, de Pierre SCRIBE., 29 avril 1638; MC/ET/XXXIII/269
      contrat d'apprentissage; Charlemagne, Richard
    - § Contrat de mariage de Jacques COUSIN, jardinier, rue des Egoûts, et de Madeleine GRUAU, veuve de Claude MARCHAND, fourbisseur, rue de Lourcine., 1er mai 1638; MC/ET/XXXIII/269
      contrat de mariage; Cousin, Jacques
    - § Contrat de mariage de Jacques QUATRELIVRE, maître des coupeurs et égratignures de drap de soie, rue de la Coutellerie, et de Anne de GLATIGNI, maître toillière, lingère, rue des Bernardins; Témoin: Charles LE RAT, maître écrivain juré., 2 mai 1638; MC/ET/XXXIII/269
      contrat de mariage; Quatrelivre, Jacques
    - § Contrat de mariage de Pierre DOUBLET, cordonnier, rue Saint-Denis, et de Margueritte ROBERT., 2 mai 1638; MC/ET/XXXIII/269
      contrat de mariage; Doublet, Pierre
    - § Bail à loyer passé par Etienne BOURDON, marchand libraire, rue d'Ecosse, à Michel MAILLET, maître Savetier, rue des Sept Voies., 8 mai 1638; MC/ET/XXXIII/269
    - § Transport passé par Jacques LEROUX, maître peintre, Grand rue du faubourg Saint-Jacques, et par Claude BIJAN, rue de la Savaterie, à Abraham LEQUEUX, tailleur des soeurs filles d'honneur de la feue Reine Margueritte, rue Betizy., 10 mai 1638; MC/ET/XXXIII/269
      Leroux, Jacques
    - § Bail à loyer passé par Etienne BOURDON, marchand libraire, rue d'Ecosse, à Germain CUDOT, rue Saint-Jacques., 11 mai 1638; MC/ET/XXXIII/269
    - § Contrat de mariage de Mathieu LE COCQ, cordonnier à Arcueil, et de Nicole NICOLAS., 13 mai 1638; MC/ET/XXXIII/269
      contrat de mariage; Le Cocq, Mathieu
    - § Testament de Pierre FOYNIAU, marchand mercier, rue de la Huchette., 25 mai 1638; MC/ET/XXXIII/269
      testament; Foyniau, Pierre
    - § Quittance passée par Charles PILLAN, marchand tapissier, rue Michel Le Comte, à Jean POUSSENET, marchand de cheveux, rue Galande., 27 mai 1638; MC/ET/XXXIII/269
      quittance; Pillan, Charles
    - § Désistement de procuration entre Gabriel LE CORDIER, marchand libraire, rue Clopin, et Pierre VIEL, laboureur., 1er juin 1638; MC/ET/XXXIII/269
      procuration; Le Cordier, Gabriel
    - § Accord entre Rollet BOUTONNÉ, marchand libraire, Mont Saint-Hillaire, et Guillaume BENARD, fondeur de lettre d'imprimerie, rue d'Ecosse., 11 juin 1638; MC/ET/XXXIII/269
      accord; Boutonné, Rollet
    - § Contrat de mariage de Nicolas BAUDARD, maître savetier, Carrefour de Saint-Geneviève, et de Marie VIMARD, veuve de Louis TOUCHARD, imprimeur., 11 juin 1638; MC/ET/XXXIII/269
      contrat de mariage; Baudard, Nicolas
    - § Inventaire après décès de Andrée GIRARD, dressé à la requête de son mari, André BAUDAR., 11 juin 1638; MC/ET/XXXIII/269
      inventaire; Girard, Andrée
    - § Contrat de mariage de Jean BARBE, couvreur de maisons, rue de Bièvre, et de Noelle ADENET., 13 juin 1638; MC/ET/XXXIII/269
      contrat de mariage; Barbe, Jean
    - § Contrat de mariage de Pierre MEAUREAU, compagnon tailleur d'habit, Place Maubert, et de Margueritte JACQUIN., 13 juin 1638; MC/ET/XXXIII/269
      contrat de mariage; Meaureau, Pierre
    - § Mise en apprentissage auprès de Nicolas LEBRUN, maître sculpteur et peintre, rue Galande, de François TOUSSAINT., 13 juin 1638; MC/ET/XXXIII/269
      contrat d'apprentissage; Lebrun, Nicolas; peintre
    - § Mise en apprentissage de Simon LECLERC, auprès de Jean PILLE, marchand libraire, relieur de livres, demeurant proche le puits Certain., 16 juin 1638; MC/ET/XXXIII/269
    - § Contrat de mariage de Robert JACQUES, sieur d'Aufreville, rue Galande, et de Louise de BERZIAU., 16 juin 1638; MC/ET/XXXIII/269
      contrat de mariage; Jacques, Robert
    - § Contrat de mariage de Thomas POIRET, gaignedenier, rue des Carmes, et de Jeanne MAILLARD., 20 juin 1638; MC/ET/XXXIII/269
      contrat de mariage; Poiret, Thomas
    - § Contrat de mariage de Robert OLIVIER, marchand au Fargis, et de Guillemette SEGUARD., 21 juin 1638; MC/ET/XXXIII/269
      contrat de mariage; Olivier, Robert
    - § Don mutuel entre Jacques SAULNIER, maître écrivain, Rue Neuve Saint-Geneviève, et sa femme Marie LE HARENGER., 29 juin 1638; MC/ET/XXXIII/269
      donation; Saulnier, Jacques